# 往来款账龄分析

提问人：zzyy11 时间：2023-02-14 19:37:05
同一客商发生两种收入计入应收账款，分账龄时可以用先进先出法吗？

回答人：chenyiwei
一般可以（如果客户还款时没有特别指明系偿还某一笔款）。影响应收账款信用风险的根本因素是债务人信用状况，而不是导致应收账款形成的不同业务。